臺灣彰化地方法院刑事判決　　　　　　　94年度易字第1420號
公　訴　人　臺灣彰化地方法院檢察署檢察官
被　　　告　乙○○
　　　　　　　　　　（另案在臺灣彰化看守所附設之勒戒處所
上列被告因竊盜等案件，經檢察官提起公訴（94年度偵字第7385
、6553號），本院裁定改依簡式審判程序審理判決如下：
    主  文
乙○○連續攜帶兇器竊盜，處有期徒刑拾月，扣案之十字起子壹
支及老虎鉗壹支均沒收。又共同無空氣污染防制設備而燃燒易生
特殊有害健康之物質，處有期徒刑月。應執行有期徒刑壹年，
扣案之十字起子壹支及老虎鉗壹把均沒收。
    犯罪事實及理由
一、犯罪事實
(一)、乙○○基於意圖為自己不法所有之概括犯意，先於民國九十
    四年七月十三日凌晨零時至一時許，在彰化縣二林鎮○○路
    北側文光街上，持其所有客觀上可供兇器使用之十字起子及
    老虎鉗各一支，打開路燈開關蓋後，再以老虎鉗剪斷電纜線
    準備將電纜線拖出來加以收集，惟因電纜線太緊而未得逞；
    復於同（十三）日凌晨零時至一時許，在彰化縣二林鎮○○
    路南側文光街，以相同方式竊取電纜線重約十五公斤，得手
    後，旋即將前開電纜線以其所騎乘機車載往彰化縣二林鎮○
    ○街一三０號住處，以其所有美工刀一把（惟並未使用於竊
    盜行為）將前開電纜線塑膠皮削掉，並取得內部銅線後，再
    將上開銅線載往彰化縣二林鎮○○路○段一二六號資源回收
　　場，以每公斤新台幣（下同）七十元至八十元出售予詹麗花
  　（檢察官另為不起訴處分），所得款項業已花費一空。而乙
    ○○再承前意圖為自己不法所有之概括犯意，復於同年八月
　　十四日凌晨一時許，在彰化縣芳苑鄉○○村○○路十號前對
  　面道路（斗苑路二公里二百公尺處及三公里一百公尺處），
    持上開十字起子及老虎鉗各一支撬開路燈桿底座鋼板後，再
　　以老虎鉗剪斷電纜線，並將電纜線拖出來加以收集，得手後
  　，隨即將上開電纜線共重約一百五十公斤放置於其駕駛車牌
    號碼QK—1456號自用小貨車內離去；復為取得上開電纜線內
　　之銅線，出售圖利，乃於翌（十五）日二十一時許，夥同蔡
  　東林（涉嫌違反空氣污染防制法部分，檢察官另聲請簡易判
    決處刑）基於共同犯意聯絡及行為分擔，駕駛上開自用小貨
　　車載運上開電纜線前往彰化縣芳苑鄉第六公墓南邊五百公尺
  　處（芳街高幹27ZX12地點），並旋於同日二十二時五十分許
　　，在上址，在無裝置任何空氣污染防制設備之情況下，由乙
  　○○潑柴油引火點燃該等燃燒易生特殊有害於人體健康物質
    （主要是戴奧辛及一氧化碳）之上開廢電纜線，以燃燒廢電
　  纜線之方式，取出其內之銅線，再準備將上開銅線出售予五
    金回收賣場，嗣為巡邏員警查獲，並查扣上開十字起子及老
　　虎鉗各一支與上開電纜線（業已發還芳苑鄉公所保管）。
(二)、案經彰化縣二林鎮公所訴由彰化縣警察局二林分局報請臺灣
    彰化地方法院檢察署檢察官偵查起訴。
二、理由
(一)、證據名稱：
１、另案被告詹麗花、蔡東林於警詢時及偵查中供述之詞。
２、證人即芳苑鄉公所代理人丙○、甲○○於警詢時之證詞。
３、扣押筆錄、扣押物品目錄表、贓物認領保管單、彰化縣環境
    保護局稽查隊環境稽查工作紀錄各一份、燃燒廢電纜線之現
　　場圖及照片十二張。
４、扣案之十字起子及老虎鉗各一支。
５、彰化縣環境保護局九十四年十二月一日彰環稽字第０九四０
    ０四一二八一號函一份。
６、被告於警詢、偵查、本院準備程序、審理程序之自白。
７、臺灣高等法院被告全國前案紀錄表及台灣彰化地方法院檢察
    署刑案資料查註紀錄表。
(二)、量刑之理由：
    爰審酌被告犯罪之動機、目的、方法、手段、所得利益、所
    為對於芳苑鄉公所及一般公眾行之安全，已造成不小之危害
    ，暨犯後坦認犯行之態度等一切情狀，量處如主文所示之刑
    。
三、適用之法條：
　　應依刑事訴訟法第二百七十三條之一第一項、第二百九十九
  　條第一項前段、第三百十條之二、第四百五十四條第一項，
    空氣污染防制法第四十八條第一項，刑法第十一條前段、第
    二十八條、第五十六條、第三百二十一條第一項第三款、第
    三十八條第一項第二款，判決如主文。
四、如不服本判決，應於判決送達後十日內，向本院提出上訴狀
    （須附繕本），上訴於臺灣高等法院臺中分院。告訴人或被
    害人對於判決如有不服具備理由請求檢察官上訴者，其上訴
    期間之計算係以檢察官收受判決正本之日期為準。
本案經檢察官何蕙君到庭執行職務
中　　華　　民　　國　　94　　年　　12　　月　　28　　日
                  刑事第二庭　　法　官　李水源
以上正本證明與原本無異。
如不服本判決，應於判決送達後10日內向本院提出上訴狀 (須附
繕本)，上訴於臺灣高等法院臺中分院。
告訴人或被害人對於判決如有不服具備理由請求檢察官上訴者，
其上訴期間之計算係以檢察官收受判決正本之日期為準。
                                書記官  廖建興
中　　華　　民　　國　　94　　年　　12　　月　　28　　日
附錄本案論罪科刑法條全文
中華民國刑法第321條
犯竊盜罪而有左列情形之一者，處6 月以上、5 年以下有期徒刑
：
一  於夜間侵入住宅或有人居住之建築物、船艦或隱匿其內而犯
    之者。
二  毀越門扇、牆垣或其他安全設備而犯之者。
三  攜帶兇器而犯之者。
四  結夥三人以上而犯之者。
五  乘火災、水災或其他災害之際而犯之者。
六  在車站或埠頭而犯之者。
前項之未遂犯罰之。
空氣污染防制法第48條
無空氣污染防制設備而燃燒易生特殊有害健康之物質者，處 3 年
以下有期徒刑、拘役或科或併科新臺幣20萬元以上100萬元以下
罰金。
前項易生特殊有害健康之物質及其空氣污染防制設備，由中央主
管機關公告之。
